臺灣高等法院刑事判決　　　　　　　　　　　　　九十三年度上易字第一二三四號
　　上　訴　人
　　即　被　告　甲○○
右上訴人因竊盜案件，不服臺灣桃園地方法院九十三年度易字第二四號，中華民國九
十三年四月三十日第一審判決（起訴案號：臺灣桃園地方法院檢察署九十二年度偵字
第一九一七九號），提起上訴，本院判決如左：
    主  文
上訴駁回。
    事  實
一、甲○○曾犯贓物罪，經臺灣臺中地方法院以八十八年度易字第二○六六號判處有
    期徒刑六月，本院臺中分院以八十八年度上易字第二三一五號判決駁回上訴確定
    ，於民國（下同）八十九年六月十六日執行完畢。甲○○於九十二年十一月十四
    日駕駛ＬＱ─二七五二號自小客車搭載陳長凱（本案陳某經原審論處共同連續攜
    帶凶器竊盜罪，量處有期徒刑七月，未經上訴確定）前往不詳年籍朋友「阿凱」
    同基於意圖為自己不法所有之概括犯意聯絡，（一）先於九十二年十一月十四日
    十九時十分許，在桃園縣中壢市○○街二八八號旁空地，以由甲○○持上開已改
    造磨平成尖角形狀，客觀上足以作為兇器使用之六角扳手一支，破壞丙○○所有
    置放於該處之車號ＫＣ─一六五七號自用小客車車門（所涉毀損罪嫌未據提出告
    訴），陳長凱在車上把風之方式，竊取丙○○所有擺置於前開小客車車內之黑色
    夾克一件得手；(二)復於同日十九時三十分許，在同一地點，再由陳長凱持前開
    改造之六角扳手，破壞乙○○所有置放於該處之車號八Ａ─六七四五號自用小客
    車車門（所涉毀損罪嫌未據提出告訴），甲○○在一旁把風之方式，竊取乙○○
    所有，放置於該小客車內之工具組二組得手。嗣於同日十九時三十分許，為警當
    場查獲，並扣得甲○○所有之改造六角扳手一支。
二、案經桃園縣政府警察局中壢分局報請臺灣桃園地方法院檢察署檢察官偵查起訴。
    理  由
一、上訴人即被告甲○○對於在右揭時、地竊取丙○○所有之黑色夾克一件之事實，
    於警詢、偵查乃至原審審理中均坦承不諱（見偵卷第五至七頁、四一頁，原審卷
    第四三至四八頁），此部份所述亦與同案被告陳長凱之供詞互核一致（見偵卷第
    十一至十二頁、四十至四一頁，原審卷第二五至二六頁、四四至四八頁），且與
    被害人丙○○、乙○○於警詢中所指訴之情節相符（見偵卷第十四、十五頁），
    被告此部份之自白應屬可採。惟被告甲○○於原審審理中則矢口否認有幫對方把
    風之情，辯稱：於偵查中承認有幫陳長凱把風係因為檢察官問案很快，而且當時
    很累沒有認真回答云云。經查，被告甲○○與同案被告陳長凱二人於九十二年十
    一月十五日接受檢察官訊問時，均坦承係在車上幫對方把風，並在該偵訊筆錄上
    簽名，足證該偵訊筆錄所載並非虛捏（見偵卷第四一頁），且同案被告陳長凱於
    原審九十三年四月十六日審理中供稱：伊打開車門偷工具組時，被告甲○○在旁
    邊看等語（原審卷第四六頁），若謂被告甲○○僅單純觀看而毫無預防被告陳長
    凱犯行遭他人發現或輔助被告陳長凱開啟車門之犯意，顯不合情理。此外並有贓
    物領據二紙（見偵卷第二五、二六頁）、照片八張（見偵卷第二七至三十頁）附
    卷，及改造六角扳手一支扣案足憑（見偵卷第三七頁），被告二人基於共同犯意
    聯絡而先後實施上開犯行，洵堪認定，應依法論科。
二、按六角扳手為金屬製品，質地堅硬，且本件之六角扳手已改造磨平成尖角形狀，
    客觀上足以作為兇器使用。核被告甲○○所為，係犯刑法第三百二十一條第一項
    第三款之攜帶凶器而犯竊盜罪。被告甲○○與同案被告陳長凱二人間有犯意之聯
    絡及行為之分擔，應依共同正犯論處。被告先後二次竊盜犯行，時間緊接，所犯
    係犯罪構成要件相同之罪，顯係基於概括犯意為之，為連續犯，應依刑法第五十
    六條論以一罪。又被告甲○○曾犯贓物罪，經臺灣臺中地方法院以八十八年度易
    字第二○六六號判處有期徒刑六月，本院臺中分院以八十八年度上易字第二三一
    五號判決駁回上訴確定，於八十九年六月十六日執行完畢，有本院全國前案紀錄
    表、臺灣桃園地方法院檢察署刑案資料查註紀錄表等件在卷可稽，被告甲○○受
    有期徒刑執行完畢後，五年內再犯本件有期徒刑以上之罪，為累犯，應依刑法第
    四十七條規定加重其刑。原審依刑法第二十八條、第五十六條、第三百二十一條
    第一項第三款、第四十七條、第三十八條第一項第二款，審酌被告甲○○係以六
    角扳手開啟他人車門竊取財物、犯罪之手段、犯罪所生之損害尚輕及犯罪後之態
    度等一切情狀，論處被告甲○○共同連續攜帶凶器竊盜罪，以累犯量處有期徒刑
    八月，並敘明扣案之改造六角扳手一支，係供犯罪所用之物且屬被告甲○○所有
    ，業據被告供承在卷，亦應依刑法第三十八條第一項第二款宣告沒收。本院核其
    認事用法均無不合，判處被告前開罪刑，要無違誤，且量刑輕重本屬法院職權之
    行使，原審量刑時已審酌刑法第五十七條所列各款科刑應審酌事項，而原判決所
    處之刑復無失出入情形，被告上訴就原審業已依職權斟酌量刑事項重為爭執，求
    為更輕量刑，核無理由，應予駁回。
三、被告甲○○經合法傳喚，無正當理由不到庭，爰不待其陳述，逕行判決。
據上論斷，應依刑事訴訟法第三百六十八條、第三百七十一條，判決如主文。
本案經檢察官周志榮到庭執行職務。
中　　　華　　　民　　　國　　九十三　　年　　　十　　　月　　  七  　　日
                              臺灣高等法院刑事第九庭
                                    審判長法　官  李  文  成
                                          法  官  林  明  俊
                                          法　官  官  有  明
右正本證明與原本無異。
不得上訴。
                                          書記官  林  蓓  瑜
中　　　華　　　民　　　國　　九十三　　年　　　十　　　月　　　八　　　日
附錄本案論罪科刑法條全文：
中華民國刑法第三百二十一條
犯竊盜罪而有左列情形之一者，處六月以上、五年以下有期徒刑：
一  於夜間侵入住宅或有人居住之建築物、船艦或隱匿其內而犯之者。
二  毀越門扇、牆垣或其他安全設備而犯之者。
三  攜帶兇器而犯之者。
四  結夥三人以上而犯之者。
五  乘火災、水災或其他災害之際而犯之者。
六  在車站或埠頭而犯之者。
前項之未遂犯罰之。
